臺灣臺中地方法院刑事判決
111年度交簡上字第275號
上  訴  人  
即  被  告  周士坤


上列上訴人即被告因公共危險案件，不服本院中華民國111年8月
19日111年度豐交簡字第584號第一審判決（聲請簡易判決處刑案
號：臺灣臺中地方檢察署111年度速偵字第3437號），提起上訴
，本院管轄之第二審合議庭判決如下：
    主  文
上訴駁回。
    事  實
一、周士坤於民國111年7月25日晚間10時許，在臺中市太平區樹
    德路之全家便利超商內飲用啤酒3罐後，吐氣所含酒精濃度
    已達每公升0.25毫克以上之程度，竟不顧大眾通行之安全，基
    於酒後駕駛動力交通工具之犯意，自該處騎乘車牌號碼000-
    000號普通重型機車上路。嗣於同日晚間10時32分許，行經
    臺中市○○區○○路000號前時，因未打方向燈為警攔查，發覺
    其身上散發酒味，遂於同日晚間11時16分許，對其施以吐氣
    酒精濃度測試，測得其吐氣所含酒精濃度達每公升1.01毫克
    ，而查悉上情。
二、案經臺中市政府警察局大雅分局報告臺灣臺中地方檢察署檢
    察官偵查後聲請簡易判決處刑。
    理  由
一、按刑事訴訟法第159條之5規定：「（第1項）被告以外之人
    於審判外之陳述，雖不符前4條之規定，而經當事人於審判
    程序同意作為證據，法院審酌該言詞陳述或書面陳述作成時
    之情況，認為適當者，亦得為證據。（第2項）當事人、代
    理人或辯護人於法院調查證據時，知有第159條第1項不得為
    證據之情形，而未於言詞辯論終結前聲明異議者，視為有前
    項之同意」，其立法意旨在於傳聞證據未經當事人之反對詰
    問予以核實，原則上先予排除，惟若當事人已放棄詰問或未
    聲明異議，基於證據資料愈豐富，愈有助於真實發現之理念
    ，且強化言詞辯論原則，法院自可承認該傳聞證據例外擁有
    證據能力。經查，有關下述所引用未符合刑事訴訟法第159
    條之1至第159條之4所示之供述證據，檢察官、被告周士坤
    未於言詞辯論終結前聲明異議。而本院審酌該等供述證據作
    成及取得之狀況，並無違法、不當或顯不可信之情形，且為
    證明被告犯罪事實存否所必要，以之作為證據，認屬適當，
    依刑事訴訟法第159條之5規定，均具有證據能力。
二、上揭犯罪事實，業據被告於警詢時、偵查中均坦承不諱，並
    有員警職務報告、臺中市政府警察局交通警察大隊第一中隊
    當事人酒精測定紀錄表、臺中市政府警察局交通警察大隊取
    締酒後駕車案件檢核表、臺中市政府警察局舉發違反道路交
    通管理事件通知單影本等在卷可稽，堪認被告上開任意性自
    白與事實相符，可以採信。故本案事證明確，被告上開公共
    危險之犯行堪以認定，自應依法論科。
三、核被告所為，係犯刑法第185條之3第1項第1款之不能安全駕
    駛動力交通工具罪。
四、本院維持原判決駁回上訴之理由：
  ㈠原判決認被告罪證明確，因而適用刑事訴訟法第449條第1項
    前段、第3項、第454條第2項，刑法第185條之3第1項第1款
    、第41條第1項前段，刑法施行法第1條之1第1項等規定，並
    審酌被告前有酒後駕駛動力交通工具之公共危險前科，仍不
    知警惕而再犯本案，顯見並無因法律制裁後而有誠心悔過之
    意，考量被告之犯罪動機，查獲時吐氣所含酒精濃度，暨其
    教育程度，家庭經濟生活狀況，及於犯罪後坦承犯行之犯後
    態度等一切情狀，量處有期徒刑5月，併諭知如易科罰金，
    以新臺幣1,000元折算1日之折算標準。經核其認事用法，並
    無不合，所為刑之宣告亦係以行為人之責任為基礎，經審酌
    刑法第57條各款所列事項與其他一切情狀後而為，且宣告之
    刑並無逾越法定刑範圍，或有何過輕、過重，或違反比例、
    公平及罪刑相當原則之情形，原審此部分所為刑之宣告堪稱
    允當，應予維持。
  ㈡被告上訴意旨略以：被告對於本件涉犯公共危險罪，愧然認
    罪，且不爭執卷內供述之證據，惟原審判決判處有期徒刑5
    個月，對於初犯者（現行法條修改後）實有過重之嫌，應有
    撤銷改判之必要。被告雖於103、104年因不能安全駕駛之公
    共危險案件判決確定，並於104年易科罰金執行完畢，已逾7
    年未曾再觸犯酒駕案件，表明被告確實有悔改之心。被告現
    從事攤販生意，適逢疫情影響，尚能保有工作維持生計已是
    僥倖，倘若按原審判決科處被告5個月之有期徒刑，將使原
    本就勉持之經濟雪上加霜，被告更恐因無力繳納高達15萬元
    之罰金而需入監服刑，被告恐將陷入絕境。被告深切期盼能
    論處有期徒刑2-3個月，被告願對天發誓痛改前非，日後絕
    不再犯等語（本院中簡上字卷第11至13頁）。
  ㈢按刑之量定，為求個案裁判之妥當性，法律賦予法院裁量之
    權。量刑輕重，屬為裁判之法院得依職權自由裁量之事項，
    苟其量刑已以行為人之責任為基礎，並斟酌刑法第57條各款
    所列情狀，在法定刑度內，酌量科刑，如無偏執一端，致明
    顯失出失入情形，上級審法院即不得單就量刑部分遽指為不
    當或違法。本案原審判決關於科刑之部分，已依刑法第57條
    各款所列情狀審酌，而為量刑之準據，經核並無量刑輕重相
    差懸殊等裁量權濫用之情形，而被告於上訴時請求從輕量刑
    之理由，或已為原判決審酌作為量刑之事由、或尚不足以動
    搖原判決之量刑基礎，自難認為有理由。又本案對被告所宣
    告之有期徒刑5月，本即符合刑法第41條第1項、第2項得易
    科罰金或以提供社會勞動6小時折算有期徒刑1日而易服社會
    勞動之規定，惟被告得否易科罰金、得否分期易科罰金或得
    否易服社會勞動，均屬執行事項，應於判決確定後，由被告
    向執行檢察官提出聲請，執行檢察官再行裁量決定被告得否
    易科罰金、得否分期易科罰金或得否易服社會勞動，附此敘
    明。 
  ㈣綜上，本案被告之上訴無理由，應予駁回。
五、本案被告經合法傳喚，無正當理由不到庭，爰依刑事訴訟法
    第455條之1第3項、第371條規定，不待其陳述，由檢察官一
    造辯論而逕行判決。
據上論斷，應依刑事訴訟法第455條之1第1項、第3項、第368條
、第371條，判決如主文。
本案經檢察官黃鈺雯聲請簡易判決處刑，經被告提起上訴後，由
檢察官林岳賢到庭執行職務。　　
中　　華　　民　　國　　111 　年　　11　　月　　25　　日
                  刑事第六庭  審判長法  官  田德煙
                                    法  官  廖慧娟
                                    法  官  王曼寧
以上正本證明與原本無異。
不得上訴。
　　　　　　　　　　　　　　　　　　書記官　陳玲誼　　　
中　　華　　民　　國　　111 　年　　11　　月　　25　　日
附錄本案論罪法條：
中華民國刑法第185條之3
駕駛動力交通工具而有下列情形之一者，處3年以下有期徒刑，
得併科30萬元以下罰金：
一、吐氣所含酒精濃度達每公升零點二五毫克或血液中酒精濃度
    達百分之零點零五以上。
二、有前款以外之其他情事足認服用酒類或其他相類之物，致不
    能安全駕駛。
三、服用毒品、麻醉藥品或其他相類之物，致不能安全駕駛。
因而致人於死者，處3年以上10年以下有期徒刑，得併科2百萬元
以下罰金；致重傷者，處1年以上7年以下有期徒刑，得併科1百
萬元以下罰金。
曾犯本條或陸海空軍刑法第54條之罪，經有罪判決確定或經緩起
訴處分確定，於十年內再犯第1項之罪因而致人於死者，處無期
徒刑或5年以上有期徒刑，得併科3百萬元以下罰金；致重傷者，
處3年以上10年以下有期徒刑，得併科2百萬元以下罰金。